臺灣高等法院臺中分院交通事件裁定　　100年度交抗字第713號
抗　告　人
即受處分人　陳萬龍
上列抗告人因違反道路交通管理處罰條例案件，不服臺灣臺中地
方法院中華民國100年7月28日所為裁定（100年度交聲字第1957
號）提起抗告，本院裁定如下：
    主  文
抗告駁回。
    理  由
一、本案經本院審理結果，認原審裁定認事用法均無不當，應予
    維持，並引用原審裁定所記載之理由（如附件）。
二、抗告意旨略以：(一)、抗告人非駕駛人，是朋友騎機車的。(二)
    、警員向抗告人之朋友表示，抗告人不接受酒測要罰6萬元
    ，接受酒測只要1萬多元。(三)、警員開庭時未依實況說明，
    請法官准予傳喚當時同騎機車之朋友到庭說明。爰提起抗告
    ，請求撤銷原裁定，更為適當之裁定云云。
三、經查：
(一)、抗告人即受處分人陳萬龍於民國100年4月26日23時25分許，
    駕駛車牌號碼IYC-617號重型機車，於臺中市○○區○○路
    與科雅路口處，因有「駕駛人酒後駕車，經現場以酒測器測
    試，經警指導勸導不配合拒測」之違規，經臺中市政府警察
    局交通警察大隊直屬第三分隊員警認其有違反道路交通管理
    處罰條例第35條第4項規定，而以中市警交字第GG0000000號
    違反道路交通管理事件通知單當場舉發等情，業據證人即舉
    發之警員覃遠征於原審調查時證述明確，並有臺中市政府警
    察局舉發違反道路交通管理事件通知單在卷可稽。
(二)、按警員之舉發交通違規，係道路交通管理處罰條例所規定之
    職權行使，該職權行使有立法機關之授權。又違規行為之取
    締，通常多委由當場執行取締違規公務員之認識與判斷，此
    係因執行職務之公務員，通常多具有一定之考選資格與專業
    訓練，且其執法之對象係不特定之大眾，故其立場經立法機
    關推定，應具有客觀、中正與公平之特質，而無故意偏頗之
    虞，是此種逕由公務員所為之事實認定，除非有其他積極證
    據，足資認定公務員於執行職務時，有故意或過失侵害人民
    權利之情形，或處分本身有重大明顯之瑕疵而應予撤銷者外
    ，否則本於行政目的達成之必要與公權力之尊重、公信力之
    維持，司法機關通常亦多予尊重，並儘力維持，以秉持行政
    、司法相互合作、制衡之原理，共同維護國家機能之正常運
    行。證人覃遠征為取締交通違規之公務員，其為達維護交通
    秩序、安全之行政目的而依法執行公權力，與抗告人素不相
    識，衡情當無甘冒須負擔刑事責任之風險，故意誣指抗告人
    違規之必要。復舉發員警於司法審查之訴訟程序上立於證人
    之地位而證述其當時親身目擊及見聞之交通違規行為經過，
    屬於法定證據方法之一之人證證述，於法亦無有違，至於舉
    發員警立於證人之地位所為之證述是否可採，此乃交通法庭
    依經驗及論理法則判斷其證明力為何而得否採擇之心證層次
    ，斷不可以舉發員警作為證人之所述，因不可能反於其先前
    所為舉發而認均不可採，而全盤否定其立於證人地位所為之
    陳述。是證人覃遠征既於原審法院調查程序中具結後以證人
    地位證稱抗告人確有前揭違規事實，且所證述內容俱屬其所
    親身見聞之經歷，自足以擔保其證詞之憑信性，又依其所述
    目睹與盤查詢問過程之客觀狀況，應無誤認駕駛人之可能。
    至抗告人稱同車之友人可證明伊並未駕車云云，然本件依證
    人覃遠征之證述已足證抗告人確為機車駕駛人，且抗告人聲
    請傳喚者既為其友人，衡情其陳詞實有偏頗迴護抗告人之高
    度可能，亦未能使本院對交通警察之舉發產生合理懷疑。則
    抗告人聲請傳喚同車之友人證明伊並未駕車，即無必要，併
    予敘明。
(三)、從而，原處分機關據以援引道路交通管理處罰條例第35條第
    4項前段、第67條第2項規定，裁處抗告人罰鍰新臺幣60,000
    元，並自100年7月6日起3年內不得考領駕駛執照，核無違誤
    ，抗告人不服裁決處分向原審聲明異議，原審駁回其異議，
    並無不當。抗告人仍執陳詞提起本件抗告，並無理由，應予
    駁回。
四、據上論斷，應依道路交通管理處罰條例第89條前段、道路交
    通事件處理辦法第25條、刑事訴訟法第412條，裁定如主文
    。
中    華    民    國    100    年    8    月    26    日
            刑事第八庭  審判長法  官  羅  得  村
                              法  官  李  雅  俐
                              法  官  簡  源  希
以上正本證明與原本無異。
不得再抗告。
                              書記官  李  宜  珊
中    華    民    國    100    年    8    月    26    日